臺灣臺南地方法院刑事判決　　　　　　　 96年度訴字第764號
公　訴　人　臺灣臺南地方法院檢察署檢察官
被　　　告　甲○○
　　　　　　寅○○
上列被告等因偽造文書等案件，經檢察官提起公訴（95年度偵字
第11133號及第12789號），被告二人於準備程序就犯罪事實為有
罪之陳述，本院合議庭裁定由受命法官獨任進行簡式審判程序，
判決如下：
      主  文
甲○○連續行使偽造私文書，累犯，處有期徒刑壹年肆月，減為
有期徒刑捌月，扣案偽造六四九五—LT號之車牌貳面均沒收；又
寄藏贓物，累犯，處有期徒刑陸月，減為有期徒刑參月，扣案偽
造五K—七八三五號車牌貳面沒收；又行使偽造私文書，累犯，
處有期徒刑拾月，減為有期徒刑伍月；又行使偽造特種文書，足
生損害於公眾或他人，累犯，處有期徒刑參月，減為有期徒刑壹
月又拾伍日，扣案偽造零七三零—NC自小客車車牌貳面物沒收。
應執行有期徒刑壹年參月。扣案偽造六四九五—LT號之車牌、偽
造五K—七八三五號之車牌、偽造零七三零—NC號之車牌共陸面
（每件貳面）均沒收。
寅○○故買贓物，處有期徒刑捌月，如易科罰金，以銀元參佰元
即新臺幣玖佰元折算壹日，減為有期徒刑肆月，如易科罰金，以
銀元參佰元即新臺幣玖佰元折算壹日。
         事  實
一、甲○○有多項竊盜、贓物等前科，最近一次係於民國89年間
    因犯贓物、侵占、偽造文書等罪，經本院以89年易字第1321
    號判處有期徒刑1年2月，經上訴臺灣高等法院臺南分院，於
    89年12月11日以89年上易字第1421號將原判決撤銷，並分別
    就贓物罪部分判處有期徒刑5月，另犯侵占罪部分，判處有
    期徒刑10月，應執行有期徒刑1年2月確定，於89年10月10日
    入監，於91年1月3日縮短刑期假釋出監，於同年2月6日縮刑
    期滿，假釋未經撤銷視為執行完畢。復於89年間因另犯竊盜
    及恐嚇取財等罪，經本院以89年度易字第2974號判處有期徒
    刑7月，上訴後經臺灣高等法院臺南分院於91年5月7日以91
    年度上易字第268號駁回上訴確定，就上開案件經臺灣高等
    法院臺南分院以91年度聲字第271號裁定定應執行有期徒刑1
    年6月，於95年1月24入監執行，於95年2月22日執行完畢出
    監。寅○○前於89年間因犯重利罪、竊盜、贓物及偽造文書
    等罪，重利罪部分，經本院於92年以92年簡字第295號判處
    有期徒刑3月，如易科罰金，以銀元300元折算1日確定；另
    所犯竊盜、贓物、偽造文書等罪部分，經本院以90年易字第
    938號判處有期徒刑9月，經上訴於臺灣高等法院臺南分院，
    以91年上訴字第1261號裁判將原判決撤銷，判處有期徒刑7
    月，復又上訴最高法院，以94年度臺上字第6025號撤銷發回
    原審法院，經臺灣高等法院臺南分院於95年1月19日以94年
    度重上更（一）字第596號判處有期徒刑6月，如易科罰金以
    銀元300元折算1日，於95年2月23日判決確定；另於92年間
    因犯詐欺罪，經本院以92年度簡字第295號判處有期徒刑3月
    ，如易科罰金，以銀元300元折算1日，於92年12月8日確定
    ，於93年5月18日易科罰金執行完畢；上開案件並經臺灣高
    等法院臺南分院以95年度聲字第187號裁定定應執行有期徒
    刑8 月，如易科罰金，以銀元300元折算1日，上開案件，分
    別於93年5月18日及於95年7月21日均以易科罰金執行完畢。
（一）甲○○於91年1月3日因縮短刑期假釋出監，於同年3月8日
      假釋期滿，假釋未經撤銷視為執行完畢。竟不知悛悔，謹
      慎言行，而為下列犯行：
  １、甲○○為謀改造車身號碼後販賣牟利，基於故買贓物、偽
      造準私文書及行使偽造準私文書之概括犯意，於94年間，
      明知丑○○（另案通緝中）所持有懸掛偽造車號6495—LT
      號之車牌之自小客車係來路不明之贓物（該車為子○○所
      有，車牌號碼為3S-7393號，引擎號碼為AFJB43V00000000
      號，車身號碼為JSAFJB43V00000000號；於93年2月16日6
      時許，停放在臺南市○○路○段247號住處前失竊。車號：
      6495—LT號真正車牌為丙○○所有，並未失竊之同型車車
      牌、車輛），而以顯不相當金額新臺幣（下同）4萬5千元
      ，在臺南縣永康市某處向丑○○買受。甲○○為免遭警查
      緝，即以俗稱「借屍還魂」之手法，先將前開贓車之用以
      表示製造廠商及出廠時期之原車身號碼磨去，進而將車身
      號碼變造為TAOVA004869號（毀損他人文書部分，未經告
      訴），仍懸掛上開偽造之車牌而行使該偽造、變造之車牌
      及車身號碼，足生損害於公路監理機關對於車籍管理之正
      確性、該車製造廠商關於車身號碼之正確性、車輛所有人
      子○○及車號6495—LT號車牌所有人丙○○。甲○○仍承
      上開故買贓物、行使偽造特種文書及行使偽造準私文書犯
      意，明知真實姓名、年籍均不詳綽號「小胖」之成年男子
      ，因不明原因持有懸掛偽造車號1431—LW號車牌之自小貨
      車係來路不明之贓物（該車車牌號碼為6P-6505號，原引
      擎號碼為H25 A-142152號遭磨滅，原車身號碼為TD62A002
      949號，經磨滅變造為TD12A002070號；為卯○○所有，於
      94年2月24日下午2時10分許，在臺北市○○區○○路2段
      220巷31弄5號前失竊。車號：1431—LW號之真正車牌為己○○所有之同型車車牌，車輛及車牌均未失竊），而於94
      年間之某日，在臺北縣三重市○○○路交流道附近，而仍
      以6萬元（含偽造二面車牌金額3萬元）之代價向「小胖」
      買受，並仍懸掛上開偽造之車牌，而行使經偽造之車牌及
      變造之車身，足生損害於公路監理機關對於車籍管理之正
      確性、該車製造廠商、該車輛所有人卯○○及車號1431—
      LT號車牌所有人己○○。
  ２、甲○○明知丑○○所持有，懸掛偽造5K—7835號車牌2面
      之自小客車為來路不明贓物（該車車牌號碼原為3S—7533
      號，為壬○○所有，於93年7月7日6時許，在臺南縣永康
      市○○街90號前被竊，引擎號碼VA—AM39906號，車身號
      碼原為MF—07446號，經磨去變造為MF—04069號。車號5K
      —7835號之真正車牌為庚○○所有但未失竊之同型車車牌
      ），於94年間某日，因丑○○詢問有無停放車輛之場所，
      甲○○而仍受丑○○之託，將該車藏匿在臺南縣永康市○○街88巷底空地處。
  ３、甲○○於95年2月22日執行竊盜等案件完畢出監後，得知
      友人表示欲購買休旅車，即另行起故買贓物及行使偽造準
      私文書之犯意，即聯繫丑○○並告知後，由丑○○負責取
      得相關車輛，明知丑○○因不明原因持有，懸掛車號6218
      —FD號之真正車牌（該車牌之車主為丁○○）之福特自小
      客車係來路不明之贓物（該車車牌號碼原為6951—LZ號，
      為癸○○○所有，於95年7月11日4時50分許，在臺南市永
      康市○○○路498號前趁癸○○○將車鑰匙仍插在車上未
      熄火而不注意之際而奪取後駛離。），且該車引擎號碼原
      為00000000C號，並經磨滅後重新打製變造為00000000C號
      ，甲○○仍於95年7月間某日，在臺南縣永康市，以28萬
      元之代價向丑○○買受該俗稱「借屍還魂」之贓車，丑○○並交予其該懸掛車牌號碼車主丁○○之行車執照以資使
      用（車牌號碼6218－FD號、引擎號碼00000000C號、車身
      號碼00000000C號），足生損害於公路監理機關對於車籍
      管理之正確性、該車製造廠商及所有人癸○○○。
  ４、又於95年7月10日，經由寅○○（寅○○涉犯竊盜、贓物
      等罪部分，已經臺灣臺南地方法院檢察署於96年5月31日
      以95年度偵字第11133號、第12789號及第15215號為不起
      訴處分）之聯繫，得知車牌號碼3323—XA號（廠牌：NISA
      N、型式：TIANA、引擎號碼：QR20J002962號、2005 年份
      ）自小客車為車主張和明（所涉犯誣告、詐欺取財等罪部
      分，另移由臺灣高雄地方法院檢察署檢察官偵辦）為向保
      險公司詐領保險金而向警察機關謊報失竊而欲以低價出售
      之車輛，甲○○於同年月15日至位於臺南縣永康市○○路
      40巷237號由寅○○所經營之「尚鑫動力引擎研發部門」
      之倉庫內察看後，即另行起行使偽造特種文書意之犯意，
      同意以3萬5千元之代價買受，並透過寅○○輾轉向車主張
      和明聯繫，經車主張和明同意後，甲○○為免該車已為車
      主張和明報失竊而為警查緝，即與黃伯芳（綽號「阿豐」
      ，另案偵辦中）聯繫，共同基於行使偽造特種文書之犯意
      聯絡，雙方約定以3萬元之代價，由黃伯芳負責偽造車牌
      ，甲○○即將該車輛相關之型式、年份及顏色等資料傳真
      予黃伯芳後，由黃伯芳偽造同型車車號0730—NC號之車牌
      二面（真正車牌為乙○○所有之車牌，車輛及車牌均未失
      竊），黃伯芳於偽造完成後即交付予甲○○，甲○○即將
      前開二面偽造之車牌懸掛在該車輛上而行使之。嗣於95年
      7 月19日晚間8時許，甲○○偕同不知情之友人柯光榮（
      另為不起訴處分）一同至上述「尚鑫動力引擎研發部門」
      取得該懸掛偽造車牌0730—NC號之自小客車後，即駕駛至
      臺南縣新市鄉○○路231號之「自動車保養廠」內，為警
      當場查獲，並扣得偽造車號0730—NC號之車牌二面。
  ５、高雄市政府警察局三民第二分局承辦員警並依甲○○之供
      述及帶領，於是日23時許，至位於臺南縣永康市○○街88
      巷底空地即甲○○藏放前開贓車處所，而查獲並扣得上開
      偽造之車號0730號、車號6495—LT號、車號5K—7835號、
      1431—LW號之V-NC車牌均二面，及上開失竊或遭搶奪之車
      輛，而查悉前情。
二、寅○○於95年1月間之某日，在位於臺南縣永康市○○路40
    巷237號所開設之「尚鑫動力引擎研發部門」內，明知真實
    姓名、年籍不詳自稱為「洪良輝」之成年男子所持有並交付
    之自小客車之引擎（引擎號碼：6A12S003085號）一顆係來
    路不明之贓物（該引擎為辛○○所有，原裝置於車號ZD—94
    10號自小客車上，於94年12月6日7時許，將該車停放在臺南
    市○○路、夏林街口失竊），竟仍以5萬元之代價買受，並
    伺機出售，嗣經警於95年7月20日下午2時10分許，在其上開
    「尚鑫動力引擎研發部門」查獲，並扣得前開失竊引擎一顆
    等物，而查悉前情。
三、案經高雄市政府警察局三民第二分局報告臺灣臺南地方法院
    檢察署檢察官偵查起訴。
      理  由
一、本案被告等所犯刑法第349條第2項之故買、寄藏贓物罪，刑
    法第216條、第212條之行使偽造特種文書罪、第216條、第
    210條、第220條第1項之行使偽造準私文書等罪，均非死刑
    、無期徒刑或最輕本刑有期徒刑3年以上之罪，亦非高等法
    院管轄第一審案件，且於96年8月30日進行審理程序時，被
    告二人均就被訴事實為有罪之陳述，經告知被告等簡式審判
    程序之旨，並聽取檢察官及被告二人之意見後，本院合議庭
    裁定進行簡式審判程序，是本案之證據調查，依刑事訴訟法
    第273條之2規定，不受同法第159條第1項、第161條之2、第
    161條之3、第163條之1及第164條至第170條規定之限制，合
    先敘明。
二、上揭犯罪事實，業據被告二人本院審理時坦承不諱，核與證
    人即失竊車主子○○、壬○○、卯○○、癸○○○於警詢中
    之指述大致相符，復有證人即前開遭被告等人偽造車牌之真
    正車牌車主即己○○於警詢中證述甚詳，另據證人即謊報車
    輛失竊之張和明、證人即承辦張和明所有車輛投保之保險業
    務員林恩銘等人於警詢中亦證述明確，及證人寅○○、柯光
    榮於警、偵訊中證述甚明；並有上開遭竊或遭搶奪車輛之車
    輛尋獲證明單、車輛車牌失竊作業查獲車輛認可資料、汽車
    新領牌照登記書、進口與貨物稅完稅證明書、汽車車輛異動
    登記書、高雄市政府警察局三民第二分局於95年8月15日以
    高市警三二分偵字第0950022884號函所附查獲偽造車牌6495
    —LT號自小客車（經電解後查出真正車號為3S—7393號）、
    偽造車牌5K—7835號自小客車（經電解後查出真正車號為3S
    —7533號）、偽造車牌1431—LW號、偽造車牌6218—FD號自
    小客車（經電解後查出真正車號為6731—LZ號）之自小客車
    之贓車相片、車身號碼經電解還原顯影照片、打造之車身號
    碼拓模相片各1幀、鎂有限公司於95年8月11日以鎂鑑字第
    95081101號、第95081102號函所附偽造車號：1431—LW號、
    6218—FD號、車號：6495—LT號車牌二面鑑定報告書、原車
    及查獲時所掛車牌車籍查詢基本資料等在卷可證；申起企業
    有限公司於95年8月11日以申鑑字第95081103號函所附偽造
    車號5K—7835號車牌二面之鑑定報告書、原車及查獲時所掛
    車牌車籍查詢基本資料在卷可證。另有通聯紀錄照片、警方
    跟監過程錄影翻拍照片、富邦產物保險股份有限公司出具由
    證人張和明填載之汽車理賠申請書（失竊車用）、汽車竊盜
    險理賠申請書、車輛失竊協尋證明單、汽車新領牌照登記書
    、失竊地點照片影本、原車及查獲時所掛車牌車籍查詢基本
    資料、彩鴻實業有限公司於95年8月15日以宏字第0815號函
    所附偽造車號：0730—NC號之鑑定說明書等資料均在卷可證
    。此外，並有高雄市政府警察局三民二分局搜索、扣押筆錄
    、扣押物品目錄表、證物、贓物認領保管單等資料均在卷足
    稽。綜上事證資料，足認被告二人於本院審理時之自白與事
    證相符，堪以採信，是本件事證明確，被告二人前開犯行均
    堪認定。
三、查被告二人行為後，刑法部分條文業於94年1月7日修正，並
    於95年7月1日施行，新修正刑法第2條第1項規定：「行為後
    法律有變更者，適用行為時之法律。但行為後之法律有利於
    行為人者，適用最有利於行為人之法律。」本條文係規範行
    為後法律變更所生新舊法律比較之準據法，於新法施行後，
    即應逕用該條為「從舊從輕」之比較；且比較新舊法之結果
    ，應全部適用舊法或新法，不得割裂適用（有最高法院87年
    臺非字第400號判決意旨可資參照），本次法律變更，比較
    時應就罪刑有關之共犯、未遂犯、想像競合犯、牽連犯、連
    續犯、結合犯，以及累犯加重、自首減輕暨其他法定加減原
    因（如身分加減）與加減例等一切情形，綜其全部罪刑之結
    果而為比較（最高法院95年度第8次刑庭會議決議參照）。
    經查：
（一）關於易科罰金部分，依修正前刑法第41條第1項、修正前
      罰金罰鍰提高標準條例第2條及現行法規所定貨幣單位折
      算新臺幣條例第2條規定，應以新臺幣3百元至9百元折算1
      日；依修正後刑法第41條第1項規定，則係以新臺幣1千元
      、2千元或3千元折算1日。經比較新舊法結果，修正後刑
      法易科罰金之折算標準非較有利於被告，爰依修正前刑法
      之規定諭知易科罰金之折算標準。
（二）修正後之刑法刪除第55條關於牽連犯之規定。本件被告所
      犯上開各罪間有方法結果之牽連犯關係，依修正前即行為
      時之規定，應從一重之行使偽造私文書罪處斷；依修正後
      之刑法既已刪除牽連犯之規定，則所犯上述各罪應依數罪
      併罰之規定分論併罰。經比較新舊法之規定，修正後之規
      定非較有利於被告，爰依修正後刑法第2條第1項前段之規
      定，應適用行為時之法律，即適用修正前刑法第55條牽連
      犯之規定，從一重之行使偽造私文書罪處斷。
（三）關於刑法第56條連續犯之規定，業已刪除。此刪除雖非犯
      罪構成要件之變更，但顯已影響行為人刑罰之法律效果，
      自屬法律有變更。依修正後刑法第2條第1項規定，比較新
      、舊法結果，本件如依舊法規定論處，則被告僅成立一罪
      ，得加重其刑至2分之1；如依新法被告則將成立數罪，併
      合處罰。經比較新舊法規定，修正後刑法並未較有利於被
      告，本件仍應適用修正前刑法論以連續犯。
（四）刑法第216條、第210條、第220條之行使偽造準私文書罪
      ，刑法第216條、第212條之行使偽造特種文書罪，及第34
      9條第2項之故買、寄藏贓物罪等規定雖未修正，惟其法定
      刑除有期徒刑及拘役外，尚有罰金刑，而修正後之刑法第
      33條第5款既已將罰金刑之最低額由銀元1元即新臺幣3元
      ，提高為新臺幣1千元，比較新、舊法結果，自以被告行
      為時即修正前之刑法第33條第5款規定較有利於被告，應
      依刑法第2條第1項前段，適用修正前之刑法第33條第5款
      之規定。
（五）綜上所述，修正後刑法規定並非較有利於被告，是本件依
      刑法第2條第1項前段之規定，應一體適用修正前刑法之規
      定予以論罪科刑。
四、按汽車車身號碼及引擎號碼乃製造廠商對該車及引擎出廠時
    之識別文字，一則表示該車及引擎出廠時之年度及批號，一
    則代表其品質及信譽，為表示一定用意之證明，均屬於刑法
    第220條第1項之準文書。行為人如擅自將其中部分號碼數字
    ，予以變動更改，固應成立變造準私文書罪，但如擅將全部
    號碼塗銷，另以其他號碼代之，即係消滅原文書而重新製作
    完全不同之文書，則為偽造而非變造（最高法院93年度臺上
    字第3687號判決意旨參照）。另按汽車牌照為公路監理機關
    所發給，其號碼係根據各監理機關車籍卡號碼編列，固具有
    公文書性質，惟按道路交通安全規則第8條規定，汽車牌照
    包括號牌、行車執照，為行車之許可憑證，是行車執照為刑
    法第212條之特許證，汽車大牌（即車牌）則係刑法第220條
    、第212條之特種文書。查本件被告甲○○將車號3S—7393
    號自小客車之車身號碼磨去，另打造其他來源合法車輛之車
    身號碼，已消滅原文書而重新製作完全不同之文書，而屬偽
    造準私文書之行為，公訴人認係變造準私文書，尚有未洽，
    惟起訴法條同一，無庸變更起訴法條，附此說明。核被告甲○○所犯上開犯罪事實欄所載（一）之１之犯行部分，為向
    他人買受該懸掛偽造車牌之贓車，並自行偽造車身號碼以資
    使用，是此部分所為係犯刑法第349條第2項之故買贓物、第
    216條、212條之行使偽造特種文書及第216條、210條、220
    條第1項之行使偽造準私文書罪嫌；被告甲○○所犯如上開
    犯罪事實欄（一）之２之部分，則受他人寄託藏匿贓車所為
    ，係犯刑法第349條第2項之寄藏贓物罪嫌；被告甲○○所犯
    如上開犯罪事實欄（一）之３部分，係被告甲○○向丑○○
    買受懸掛與真實車籍資料不符之真正車牌及偽造車身號碼之
    贓車以資使用，所為係犯刑法第349條第2項之故買贓物及第
    216條、210條、220條第1項之行使偽造準私文書罪；被告甲○○所犯如上開犯罪事實欄（一）之４部分，指示他人偽造
    車牌後懸掛於車號3323—XA號自小客車上以資使用，所為係
    犯刑法第216條、212條之行使偽造特種文書罪。核被告寅○○係犯刑法第349條第2項之故買贓物罪嫌。又被告甲○○偽
    造準私文書、偽造特種文書之低度行為均為行使偽造準私文
    書、行使偽造特種文書之高度行為所吸收，不另論罪。另被
    告甲○○於如犯罪事實欄（一）之１部分所載多次行使偽造
    準私文書、行使偽造特種文書及故買贓物之行為，各時間緊
    接，手段相似，觸犯構成要件相同之罪名，顯均係基於概括
    犯意而為，均應依連續犯規定論以一連續行使偽造私文書罪
    及一連續故買贓物罪；而所犯行使偽造準私文書罪、行使偽
    造特種文書及故買贓物罪罪間，均具有方法結果之牽連關係
    ，為牽連犯，應依修正前刑法第55條規定，從一重之連續行
    使偽造準私文書罪處斷。（公訴意旨認應依故買贓物罪論處
    ，顯有誤會）。又被告甲○○所犯上開如犯罪事實欄（一）
    之１與（一）之２、之３、之４所載之故買贓物罪、寄藏贓
    物、行使偽造準私文書罪及行使偽造特種文書等各罪間，犯
    意各別、行為亦殊，應予分論併罰。另查，被告甲○○、寅
    ○○分別有如事實欄所載犯罪判決及執行完畢之情形，有被
    告二人之臺灣高等法院被告前案紀錄表2份在卷可按，是被
    告二人於執行完畢後5年內再犯本件法定本刑為有期徒刑以
    上之罪，為累犯，應依法加重其刑，被告甲○○部分，並依
    法遞加重之。
五、爰審酌被告甲○○素行不佳，不思以正當途徑賺取財物，竟
    為謀不法暴利，而以收購他人失竊及謊報失竊之汽車，並偽
    造車牌、車身號碼另行出售牟利方式，對於失竊車主、公路
    監理機關對車籍管理正確性及遭冒用名義者之法益侵害程度
    甚大，並斟酌其犯罪之次數、犯罪手段、所得利益、犯後態
    度等一切情況，各量處如主文所示之刑，並定應執行之刑，
    以資儆懲。另審酌被告寅○○從事汽車維修、保養業多年，
    ，對於所購進之引擎是否為贓物，應有相當之專業知識及辨
    識能力，仍為圖不法利益而故買贓物，對於社會交易安全及
    公路監理機關對車籍管理正確性之法益侵害程度，並斟酌其
    犯罪手段、所得利益、犯後態度等一切情況，量處如主文所
    示之刑，並諭知如易科罰金之折算標準，以資懲儆。
六、復查，被告二人前開犯罪之時間，均在96年4月24日之前，
    經核均合於中華民國九十六年罪犯減刑條例所定減刑條件，
    應依該例減其宣告刑2分之1，並先加後減之，併定諭知易科
    罰金之折算標準暨定應執行之刑。
七、末查，扣案偽造車號0730－NC號、車號6495—LT號、1431—
    LW 號之車牌（均二面），均係被告甲○○與共犯黃伯芳所
    共同偽造並供本件犯罪所用之物，爰依刑法第38條第1項第2
    款之規定沒收之。另扣案改裝引擎工具一批，偽造車號ZX—
    7953號、3319—LN之車牌（各二面）、車身鋼板二片、及車
    碼7H—3288號汽車讓渡資料一份等物，被告均否認為其所有
    或否認為其所偽造之車牌，且無積極證據可認為被告所有並
    為供本件犯罪所用之物，或因本件犯罪所得之物，爰不另為
    沒收之諭知，併此說明。
據上論斷，應依刑事訴訟法第273條之1第1項、第299條第1項前
段，刑法第2條第1項前段、第349條第2項、第216條、第212條、
第210條、第220條第1項、第38條第1項第2款、修正前刑法第55
條後段、第56條、第51條第5款、第41條第1項前段，修正前罰金
罰鍰提高標準條例第2條，中華民國九十六年罪犯減刑條例第2條
第1項第3款、第7條、第9條、第11條，判決如主文。
本案經檢察官戊○○到庭執行職務。
中　　華　　民　　國　　96　　年　　9 　　月　　13　　日
　　　　　　　　　刑事第十二庭  法　官　程克琳
以上正本證明與原本無異。
如不服本判決應於收受本判決後10日內向本院提出上訴書狀，並
應敘述具體理由。如未敘述上訴理由者，應於上訴期間屆滿後20
日內向本院補提理由書狀（均須按他造當事人之人數附繕本）「
切勿逕送上級法院」。
　　　　　　　　　　　　　　　　書記官　曾美滋
中　　華　　民　　國　　96　　年　　9 　　月　　13　　日
附錄本判決論罪科刑法條
刑法第210條：
偽造、變造私文書，足以生損害於公眾或他人者，處5年以下有
期徒刑。
刑法第212條：
偽造、變造護照、旅券、免許證、特許證及關於品行、能力服務
或其他相類之證書、介紹書，足以生損害於公眾或他人者，處1
年以下有期徒刑、拘役或3百元以下罰金。
刑法第216條：
行使第210條至第215條之文書者，依偽造、變造文書或登載不實
事項或使登載不實事項之規定處斷。
刑法第220條第1項：
在紙上或物品上之文字、符號、圖畫、照像，依習慣或特約，足
以為表示其用意之證明者，關於本章及本章以外各罪，以文書論
。
刑法第349條第2項：
搬運、寄藏、故買贓物或為牙保者，處5年以下有期徒刑、拘役
或科或併科1千元以下罰金。
